

# **Juan Carlos Peña**

### Desarrollador Web

Saludos, mi nombre es Juan Carlos y soy programador web desde el año 2022. Poseo experiencia laboral como Full Stack, además he trabajado en proyectos personales de manera independiente. Me destaco por mi capacidad de adaptación a diferentes lenguajes de programación.

#### Información de Contacto

+34 655265362

github.com/jcpenfie

## Educación

Desarrollador web

2019 - 2022

Técnico Informático

2016 - 2019

E.S.O.

2012 - 2016

### **Skills**

**Front End Development** 

Junior

**Back End Development** 

Junior

Inglés

Bl

## **Experiencia laboral**

Full Stack - Ayesa (España)

2022 - Actualidad

Desarrollador web Full Stack junior, he adquirido experiencia en diversas tecnologías, como React, Java, JSP y Spring Tools 4, lo que me ha permitido crecer en la empresa.

Técnico Informático - Voxpro (Irlanda)

2019 - 2019

Pasé tres meses trabajando en **soporte técnico** en Irlanda y mejoré mis habilidades
en el idioma durante esa experiencia.

Técnico Informático - 123App (España)

2019 - 2021

Ofrecí servicios de reparación de equipos, atención al cliente excepcional y la instalación de FibAair en los domicilios.

#### Para más información



El código QR lleva a un perfil de Linktree que contiene otros enlaces de contacto.